Agnieszka Ole

Junior Front-End Developer agnieszkaole.pl agnieszka1ole@gmail.com +48 517 987 170



PODSUMOWANIE ZAWODOWE

Przez ostatnie 2 lata zajmowałam się tworzeniem warstwy front-endowej stron internetowych, służących do realizacji konkursów i loterii promocyjnych. Jestem osobą pracowitą i komunikatywną, szybko się uczę. W Państwa firmie chciałabym wykorzystać zdobytą już wiedzę do realizacji zleconych projektów a także w dalszym ciągu rozwijać się zawodowo.

DOŚWIADCZENIE

2021 – obecnie	H4 Systems – Junior Front-End Developer
	Zakres obowiązków: tworzenie warstwy frontendowej stron internetowych
	(HTML, CSS, Javascript), zgodnie z otrzymanym projektem graficznym.
2016 – 2021	Przerwa w zatrudnieniu związana z macierzyństwem.
2016 - 2016	Cochrane Collaboration
	Zakres obowiązków: Tłumaczenie i redakcja podsumowań przeglądów
	systematycznych Cochrane.
2014 – 2016	Przedsiębiorstwo Handlowe "Alicja"
	Zakres obowiązków: Sprzedaż produktów, zamówienia.
2012 – 2013	Agencja Oceny Technologii Medycznych i Taryfikacji
	Zakres obowiązków: opracowywanie raportów w sprawie oceny świadczeń
	opieki zdrowotnej, prowadzenie bieżącej korespondencji oraz jej archiwizacja

WYKSZTAŁCENIE

2010 – 2012	Warszawski Uniwersytet Medyczny – Studia magisterskie.
	Kierunek: Zdrowie Publiczne.
2011 – 2012	Uniwersytet Warszawski – Studia podyplomowe.
	Studium Prawa Medycznego, Bioetyki i Socjologii Medycyny.

<u>UMIEJĘTNOŚCI</u>

- Znajomość **HTML5**, **CSS3** w stopniu dobrym
- Znajomość JavaScript, Sass (SCSS), GIT w stopniu dobrym
- Znajomość React.js w stopniu podstawowym
- Znajomość technik RWD i zasady "Mobile First"
- Umiejętność analitycznego myślenia
- Chęć do nauki i rozwoju swoich umiejętności
- Samodzielność w poszukiwaniu rozwiązań
- Umiejętność planowania swojej pracy
- Komunikatywność, otwartość i umiejętność pracy zespołowej

Wyrażam zgodę na przetwarzanie moich danych osobowych w celu rekrutacji zgodnie z art. 6 ust. 1 lit. a Rozporządzenia Parlamentu Europejskiego i Rady (UE) 2016/679 z dnia 27 kwietnia 2016 r. w sprawie ochrony osób fizycznych w związku z przetwarzaniem danych osobowych i w sprawie swobodnego przepływu takich danych oraz uchylenia dyrektywy 95/46/WE (ogólne rozporządzenie o ochronie danych)